臺灣高雄地方法院刑事判決　　　　　　　96年度易字第3653號
　　公　訴　人　臺灣高雄地方法院檢察署檢察官
　　被　　　告　丙○○
上列被告因偽造文書等案件，經檢察官提起公訴（96年度偵緝字
第3623號），被告經訊問後為有罪之陳述，本院合議庭裁定由受
命法官獨任進行簡式審判程序，並判決如下：
    主  文
丙○○犯不能安全駕駛動力交通工具罪，處有期徒刑貳月，減為
有期徒刑壹月，如易科罰金，以新臺幣壹仟元折算壹日；又犯行
使偽造私文書罪，處有期徒刑伍月，減為有期徒刑貳月又拾伍日
，如易科罰金，以新臺幣壹仟元折算壹日，附表編號1 至10所示
之署押均沒收。應執行有期徒刑月，如易科罰金，以新臺幣壹
仟元折算壹日。附表編號1 至10所示之署押均沒收。
    事實及理由
一、被告丙○○所犯係死刑、無期徒刑、最輕本刑為3 年以上有
    期徒刑以外之罪，其於準備程序就前揭被訴事實為有罪之陳
    述，經法官告知簡式審判程序之旨，並聽取其與公訴人之意
    見後，本院認無不得或不宜改依簡式審判程序進行之情形，
    爰依刑事訴訟法第273 條之1 第1 項規定，裁定由受命法官
    獨任進行簡式審判程序。
二、丙○○於民國96年2 月14日21時36分許，酒後已達不能安全
    駕駛之程度，詎其仍駕駛車牌號碼WJU-379 號機車，在高雄
    市三民區內行駛，途經高雄市○○路與民族路口時，為警攔
    檢查獲，經警測其吐氣後所含酒精濃度，達0.55MG/L。丙○
    ○為逃避刑責，竟基於偽造署押及偽造附表編號7 之私文書
    而加以行使之犯意，在如附表編號1 至10所示之文件上接續
    偽造「甲○○」之署押（包括簽名及指印）及附表編號7 之
    私文書，並當場交付予舉發之警員而為行使，足生損害於甲
    ○○本人及高雄市政府警察局三民第二分局、臺灣高雄地方
    法院檢察署檢察官對於刑事案件偵查之正確性。案經臺灣高
    雄地方法院檢察署檢察官自動檢舉偵辦。
三、本件證據部分除補充：「被告丙○○於本院準備程序及審判
    程序中之陳述」，餘均引用檢察官起訴書所載（如附件）。
    訊據被告丙○○對上開事實均坦誠不諱（見本院96年12月3
    日準備程序筆錄第2 頁），此外，復有附件所示之證據可佐
    ，足認被告丙○○之自白與事實相符，被告丙○○確有不能
    安全駕駛動力交通工具、行使及偽造私文書犯行，本案事證
    已臻明確，應依法論科。
四、按警方依刑事訴訟法第88條之1 第4 項、提審法第2 條第1
    項等規定，所製作之「逮捕通知書」，記載被逮捕人何以遭
    逮捕或拘提等情，被告如於「逮捕通知書」之「被通知人簽
    章」欄偽簽他人姓名捺指印，因非在「收受人簽章」欄為之
    ，而僅處於受通知者之地位，尚不能表示其係有製作何種文
    書之意思及曾為何項之意思表示，故認僅成立偽造署押罪，
    最高法院91年度台非字第295 號判決意旨參照。被告丙○○
    於附表編號3 、4 所示文件上之「被通知人簽名捺印」欄偽
    簽「甲○○」姓名、捺印，依上開說明，應屬偽造署押之行
    為。至於被告丙○○於附表編號7 所示之文件之收受通知聯
    者簽章欄偽簽「甲○○」姓名行為，表示「甲○○」有同意
    接受員警舉發違反道路交通管理事件之通知意思後交付員警
    ，此部分之行為應成立刑法第216 條、第210 條之行使偽造
    私文書罪。公訴意旨認被告丙○○就附表編號7 所示犯行係
    偽造署押罪，容有誤會，惟其基本事實同一，應變更起訴法
    條，附此敘明。
五、核被告丙○○就酒後騎車部分，係犯刑法第185 條之3 之不
    能安全駕駛動力交通工具罪；就附表編號1 至6 、8 至10所
    示文件偽造「甲○○」署押所為，係犯刑法第217 條第1 項
    之偽造署押罪；就附表編號7 所示文件偽造「甲○○」署押
    所為，係犯刑法第216 條、第210 條之行使偽造私文書罪。
    被告丙○○以單一之決意，於附表編號1 至10所示文件上接
    續偽造署押之部分行為，已為附表編號7 之偽造私文書之行
    為所吸收，不另論罪；又其偽造私文書之低度行為，應為其
    行使之高度行為所吸收，均不另論罪。被告丙○○冒名應訊
    ，主觀上當然有自始至終在同一刑事案件各階段中偽造署押
    之意思，因此附表所示編號1 至10之偽造署押各個舉動不過
    為犯罪行為之一部，是同一刑案案件中之數偽造行為可視為
    一刑事訴訟程序之數個階段，不過係行為接續而完成整個犯
    罪，顯係基於單一犯意接續所為，侵害單一法益，為接續犯
    之實質一罪。被告上開不能安全駕駛動力交通工具犯行、行
    使偽造私文書犯行，犯意各別，行為互異，應分論併罰。爰
    審酌被告於飲酒後酒精濃度每公升高達0.55毫克，已達不能
    安全駕駛之程度，猶貿然騎車上路，致自己及其他駕駛人於
    使用道路時生危險之虞，顯然無視於自己及其他參與道路交
    通之不特定人之生命、身體安全，且為逃避刑責，擅自冒用
    「甲○○」之名義應訊，並偽造「甲○○」之署名及指印，
    其所為除將可能使甲○○本人蒙受不白之冤外，更已使司法
    機關錯誤開啟訴追對象，浪費司法資源，進而危及司法之公
    正性及正確性，被告之惡行甚鉅，自應受有相當程度之刑事
    非難；惟被告犯後坦承犯行，態度良好等一切情狀，酌情量
    處如主文所示之刑及定應執行刑，並斟酌被告之經濟狀況諭
    知易科罰金之折算標準，以資懲儆。查被告於本件之犯罪時
    間均係在96年4 月24日以前，均合於減刑條件，均應並予宣
    告減刑如主文所示及定應執行刑，及諭知如易科罰金之折算
    標準，附此敘明。
六、附表編號1 至10所示之偽造「甲○○」署押（包括簽名及指
    印），均應依刑法第219 條之規定沒收。
據上論斷，應依刑事訴訟法第273 條之1 第1 項、第284 條之1
、第299 條第1 項前段、第300 條、第310 條之2 、第454 條第
2 項，刑法第185 條之3 、第216 條、第210 條、第51條第5 款
、第41條第1 項前段、第2 項、第219 條，刑法施行法第1 條之
1 ，中華民國96年罪犯減刑條例第2 條第1 項第3 款、第7 條，
判決如主文。
本案經檢察官乙○○到庭執行職務。
中　　華　　民　　國　　96　　年　　12　　月　　17　　日
                  刑事第三庭  法　官  何佩陵
以上正本證明與原本無異。
如不服本判決，應於判決送達後10日內，向本院提出上訴狀。
中　　華　　民　　國　　96　　年　　12　　月　　17　　日
                              書記官  鍾淑美
附錄法條
中華民國刑法第185條之3
（重大違背義務致交通危險罪）
服用毒品、麻醉藥品、酒類或其他相類之物，不能安全駕駛動力
交通工具而駕駛者，處1 年以下有期徒刑、拘役或3 萬元以下罰
金。
中華民國刑法第210 條（偽造變造私文書罪）
偽造、變造私文書，足以生損害於公眾或他人者，處5 年以下有
期徒刑。
中華民國刑法第216條
（行使偽造變造或登載不實之文書罪）
行使第210 條至第215 條之文書者，依偽造、變造文書或登載不
實事項或使登載不實事項之規定處斷。
附表
┌──┬─────────┬────────┬────────┬────┐
│編號│    文件名稱      │偽造之簽名-次數 │偽造之指印（枚）│  出處  │
├──┼─────────┼────────┼────────┼────┤
│ 1  │96年2月14日第一次 │甲○○-3次      │9枚             │警卷P1-3│
│    │調查筆錄          │                │                │        │
├──┼─────────┼────────┼────────┼────┤
│ 2  │96年2月15日第二次 │甲○○-3次      │6枚             │警卷P4-5│
│    │調查筆錄          │                │                │        │
├──┼─────────┼────────┼────────┼────┤
│ 3  │高雄市政府警察局逮│甲○○-1次      │1枚             │警卷P6  │
│    │捕通知書          │                │                │        │
├──┼─────────┼────────┼────────┼────┤
│ 4  │高雄市政府警察局親│甲○○-2次      │1枚             │警卷P7  │
│    │友通知書          │                │                │        │
├──┼─────────┼────────┼────────┼────┤
│ 5  │高雄市政府警察局權│甲○○-2次      │2枚             │警卷P8  │
│    │利告知書          │                │                │        │
├──┼─────────┼────────┼────────┼────┤
│ 6  │高雄市○○○○○道│甲○○-1次      │1枚             │警卷P9  │
│    │路交通事故當事人酒│                │                │        │
│    │精測定紀錄表      │                │                │        │
├──┼─────────┼────────┼────────┼────┤
│ 7  │高雄市政府警察局舉│甲○○-1次      │無              │警卷P10 │
│    │發違反道路交通管理│                │                │        │
│    │事件通知單        │                │                │        │
├──┼─────────┼────────┼────────┼────┤
│ 8  │口卡片（甲○○）  │甲○○-1次      │1枚             │警卷P13 │
│    │                  │                │                │        │
├──┼─────────┼────────┼────────┼────┤
│ 9  │高雄地方法院檢察署│甲○○-1次      │無              │偵卷P8│
│    │96年2月15日訊問筆 │                │                │        │
│    │錄                │                │                │        │
├──┼─────────┼────────┼────────┼────┤
│ 10 │指紋卡片（96年2月 │無              │20枚            │偵卷  │
│    │15日捺印）        │                │                │P43     │
└──┴─────────┴────────┴────────┴────┘
